【裁判字號】    98,易,2264
【裁判日期】    980916
【裁判案由】    詐欺
【裁判全文】
臺灣板橋地方法院刑事判決              98年度易字第2264號
聲  請  人  臺灣板橋地方法院檢察署檢察官
被      告  丙○○
上列被告因詐欺案件，經檢察官聲請簡易判決處刑（98年度偵字
第12547 號），本院受理後（98年度簡字第6004號），認不宜以
簡易判決處刑，改依通常程序審理，判決如下：
    主  文
本件公訴不受理。
    理  由
一、公訴意旨略以：丙○○前因重利案件，經臺灣臺北地方法院
    以94年度訴字第69號判處有期徒刑6 月確定，於民國95年1
    月11日執行完畢，猶不知悔改，前向地下錢莊借款新台幣 (
    下同)1 萬 元未償還，明知提供金融機構帳戶存摺、提款卡
    及密碼供他人使用，將可供詐欺犯罪者作為詐騙他人將款項
    匯入該帳戶之用，而幫助他人詐欺取財犯罪，竟基於幫助他
    人實施詐欺取財犯罪之犯意，於98年4 月10日上午11時許，
    在臺北縣三重市○○○路、龍門路口，以不必歸還1 萬元之
    欠款為代價，將所申辦永豐銀行蘆洲分行 (下稱永豐銀行)
    帳號00000000000000號帳戶之存摺、提款卡及密碼，交予詐
    騙集團成員自稱「張先生」之成年男子使用。該詐欺集團成
    員中之成年人，即意圖為自己不法之所有，基於詐欺之犯意
    ，於下列時間、地點為下列行為：
(一)於98年4月8日晚間，以電子郵件將MSN帳號emap168@hotmail
    .com寄送予甲○○，向甲○○詐稱可援交，惟須匯款確認身
    分，致甲○○陷於錯誤，於同月12日下午6時許，匯款2983
    元至丙○○前揭帳戶。
(二)於98年4月11日晚間9時許，以網路MSN向丁○○詐稱可援交
     ，惟須匯款確認身分，致丁○○陷於錯誤，於同日晚間10
     時許，匯款1萬9103元至丙○○前揭永豐銀行帳戶內，該詐
     騙集團成員旋於同日稍後提領完畢。嗣丁○○於匯款後即
     發覺受騙而報警處理，始循線查獲上情，因認被告涉犯刑
     法第30條第1 項、第339 條之幫助詐欺取財罪嫌等語。
二、按已經提起公訴或自訴之案件，在同一法院重行起訴者，應
    諭知不受理之判決，並得不經言詞辯論為之，刑事訴訟法第
    303 條第2 款、第307 條，分別定有明文。又訴訟上所謂一
    事不再理之原則，關於實質上一罪或裁判上一罪，亦均有其
    適用，最高法院60年台非字第77號著有判例，可資參照。
三、經查，被告丙○○明知一般人無故取得他人金融帳戶使用，
    常與財產犯罪之需要密切相關，而可預見收集他人之金融帳
    戶使用者，可能係將該帳戶作為實施詐欺取財之用，但仍基
    於縱若有人持以實施詐欺取財犯罪亦無違反其本意之幫助犯
    意，於98年4 月10日上午11時許，在臺北縣三重市○○路、
    正義北路口，以新臺幣1 萬元為對價，將所申辦第一商業銀
    行三重埔分行 (下稱第一銀行)帳 號00000000000000號帳戶
    之存摺、提款卡及密碼，交予詐騙集團成員自稱「張先生」
    之成年男子使用，以此方式，幫助該名人士遂行其向他人實
    施詐欺取財之目的。嗣上開人士所屬詐欺集團中之某真實姓
    名年籍不詳之成年人基於意圖為自己不法所有之犯意，為下
    列行為： (一)於98 年4 月12日晚間9 時10分許，撥打電話
    予陳俊安，佯稱陳俊安購物付款方式有誤須取消，致陳俊安
    陷於錯誤，於同日晚間11時29分許，匯款3 萬8000元至丙○
    ○前揭第一銀行帳戶內，該詐騙集團成員旋於同日稍後持前
    述帳戶之提款卡提領完畢。 (二)於98 年4 月12日晚間9 時
    54 分 許，以00-00000000 、0000000000號電話號碼撥打電
    話予林依靜，佯稱林依靜網路購物扣款有誤須取消，致林依
    靜陷於錯誤，於同日晚間10時許，匯款1 萬4224元至丙○○
    前揭第一銀行帳戶內，該詐騙集團成員旋於同日稍後持前述
    帳戶之提款卡提領完畢。嗣陳俊安、林依靜於匯款後即發覺
    受騙而報警處理，始循線查獲上情，業經臺灣板橋地方法院
    檢察署檢察官以98年度偵字第16796 號向本院聲請簡易判決
    處刑，並於98年7 月29日以板簡09606 號收狀戳繫屬於本院
    ，而由本院於98年9 月15日以98年度簡字第6002號判處有期
    徒刑4 月，尚未確定，此有臺灣板橋地方法院檢察署檢察官
    98年度偵字第16796 號聲請簡易判決處刑書、本院上開判決
    書及臺灣高等法院被告前案紀錄表附卷可稽。經核被告被訴
    前後2 案件，均係就其於98年4 月10日上午11時許，在臺北
    縣三重市○○○路、龍門路口，將其上開申設之永豐銀行、
    第一商業銀行帳戶之存摺、提款卡及密碼交予詐騙集團成員
    自稱「張先生」之成年男子使用，而幫助所屬詐欺集團中之
    某真實姓名年籍不詳之成年人犯詐欺取財罪，僅係被害人不
    同，是被告係以1 個提供2 帳戶行為，幫助正犯對於數個被
    害人為詐欺取財犯行，侵害數法益，為同種想像競合犯，2
    者有裁判上一罪關係，洵屬同一案件。又本案係於98年7 月
    29日以板簡09608 號收狀戳始繫屬本院，有本院收狀戳蓋於
    臺灣板橋地方法院檢察署檢察官乙○慎意98偵12547 字第
    77894 號函文在卷可考，公訴人再就此同一案件，向本院重
    行聲請簡易判決，依照上開說明，本件爰不經言詞辯論，逕
    為諭知不受理之判決。
據上論斷，應依刑事訴訟法第452 條、第303 條第2 款、第307
條，判決如主文。
中    華    民    國    98    年    9     月    16    日
                刑事第二十二庭  審判長法  官  潘長生
                                      法  官  侯志融
                                      法  官  傅明華
上列正本證明與原本無異。
如不服本判決，應於判決送達後10日內敘明上訴理由，向本院提
出上訴狀 (應附繕本) ，上訴於臺灣高等法院。其未敘述上訴理
由者，應於上訴期間屆滿後20日內向本院補提理由書「切勿逕送
上級法院」。
                                      書記官  高建華
中    華    民    國    98    年    9     月    17    日


司法院資訊處製作；財團法人民間司法改革基金會備份。
